【裁判字號】    89,訴,87
【裁判日期】    890621
【裁判案由】    損害賠償
【裁判全文】
臺灣雲林地方法院民事判決  八十九年度訴字第八十七號
    原      告  乙○○
    被      告  甲○○
右當事人間請求損害賠償事件，本院判決如左：
    主    文
被告應給付原告新台幣參拾玖萬伍仟元，及自民國八十八年十二月四日起至清償日止
，按週年利率百分之五計算之利息。
原告其餘之訴駁回。
訴訟費用由被告負擔七分之一，餘由原告負擔。
本判決於原告以新台幣拾肆萬元為被告提供擔保後，得為假執行。
原告其餘假執行之聲請駁回。
    事    實
甲、原告方面：
  一、聲明：
    （一）被告應給付原告新台幣（下同）三百零九萬元，及自起訴狀繕本送達翌日
          即民國（下同）八十八年十二月四日起至清償日止，按週年利率百分之五
          計算之利息。
    （二）願供擔保請准宣告假執行。
  二、陳述：
    （一）原告於八十八年八月二十三日下午十時三十分許，駕駛車號ＯＭ─八四五
          一號自小客車沿斗南鎮○○路○段直行往民生路方向行駛，至長安路與延
          平路交叉路時，被告駕駛車號Ｄ六─五三二七自小客車由延平路口闖越紅
          燈，因而撞及原告自小客車右側，並往前推行十五點二公尺始停止，致原
          告受有右手遠端尺骨骨折、頸部撕裂傷、左側大腿挫傷、右側腰及大腿挫
          傷等傷害。
    （二）原告因被告之侵權行為受有左列之損害：
       1、醫療費用六萬五千元（含日後治療費用）。
       2、原告每月薪資六萬元，自受傷後三個月無法上班，計減少收入十八萬元。
          又手臂之傷害尚須手術治療，長期無法提起重物，原告今年三十三歲，以
          工作至六十歲退休為止，每月減少收入三萬元計算，共計減少勞動能力八
          十一萬元。
       3、原告受此嚴重傷害，須長期復健，精神痛苦莫名，爰請求二百萬元之精神
          慰撫金。
  三、證據：提出診斷證明書一紙、醫療費用收據八紙、在職證明書二紙為證。
乙、被告方面：
  一、聲明：原告之訴駁回。
  二、陳述：同意給付醫療費用六萬五千元。慰撫金部分由法院斟酌。
    理    由
一、原告主張被告駕駛自小客車於前開時間、地點未遵守燈光號誌管制而闖紅燈，致
    與原告駕駛之自小客車發生碰撞，原告受有上開傷害之事實，業據其提出診斷證
    明書為證，並經本院調取本院八十八年度交自字第九號刑事卷宗查核無誤，復為
    被告所不爭執，是原告此部分之主張自屬真實。
二、按因故意或過失不法侵害他人之權利者，負損害賠償責任。不法侵害他人之身體
    或健康者，對於被害人因此喪失或減少勞動能力或增加生活上之需要時，應負損
    害賠償責任。不法侵害他人之身體、健康、名譽、自由、信用、隱私、貞操，或
    不法侵害其他人格法益而情節重大者，被害人雖非財產上之損害，亦得請求賠償
    相當之金額，民法第一百八十四條第一項前段、第一百九十三條第一項及第一百
    九十五條第一項分別定有明文。被告對於本件車禍既有過失責任，則原告請求損
    害賠償，即屬於法有據。茲就原告請求之賠償金額，逐項審酌如次：
   （一）醫療費用部分：
         原告主張因本件車禍已支出及日後應支出之醫療費用共計六萬五千元，此為
         被告所不爭執，自屬真實，是此部份之請求為有理由。
   （二）勞動能力損害部分：
         原告受傷前任紅螞蟻小吃部經理一職，每月薪資六萬元，因本件車禍自八
         十八年八月二十三日起至同年十一月二十三日止停職三個月等情，有在職
         證明書二紙附卷可稽。是原告請求喪失勞動能力損害十八萬元洵屬有據。
         又原告所受之傷害，並無終生勞動能力減低之情形，有華濟醫院八十九年
         四月八日華（圖）字第八九○四○八○五號函在卷可稽，是原告請求減少
         勞動能力損害八十一萬元，即無所據，應予駁回。
   （三）精神慰撫金部分：
         本院審酌原告身體受有前述傷害，受傷前任職餐廳經理一職，國民中學畢
         業之教育程度，暨被告月收入四萬五千元等一切情狀，認原告主張精神慰
         撫金以十五萬元為適當，逾此之請求，應予駁回。
三、從而，原告依據侵權行為法律關係，請求被告給付三十九萬五千元，及自起訴狀
    繕本送達翌日即八十八年十二月四日起至清償日止，按週年利率百分之五計算之
    法定利息，於法有據，應予准許。逾此部份之請求為無理由，應予駁回。
四、原告陳明願供擔保，聲請宣告假執行，其勝訴部分，核無不合，爰酌定相當擔保
    金額准許之。至其敗訴部分，其假執行之聲請，亦失所附麗，應併予駁回。
五、據上論結，本件原告之訴為一部有理由，一部無理由，依民事訴訟法第七十九條
    但書、第三百九十條第二項，判決如主文。
中      華      民      國    八十九    年      六      月     二十一   日
                                    臺灣雲林地方法院民事庭
~B審判長法官  蕭守田
~B法      官  陳秋如
~B法      官  鍾貴堯
右為正本係照原本作成。
如對本判決上訴須於判決送達後二十日內向本院提出上訴狀。（須附繕本）
中      華      民      國    八十九    年      六      月    二十一    日
~B法院書記官  劉興錫


司法院資訊處製作；財團法人民間司法改革基金會備份。
